臺灣高雄地方法院刑事判決　　　　　　 94年度簡上字第715號
上　訴　人　臺灣高雄地方法院檢察署檢察官
被　　　告　庚○○
上列上訴人因被告竊盜案件，不服本院高雄簡易庭94年度簡字第
4072號中華民國94年7 月25日第一審判決（聲請簡易處刑案號：
94年度偵字第13962 號），提起上訴並移送併案審理（94偵字第
18129 號、第18282 號、第18283 號、第19501 號、第20199 號
、第20967 號），本院管轄之第二審合議庭認不得以簡易判決處
刑，改依通常程序為第一審之審判，本院判決如下：
    主  文
原判決撤銷。
庚○○連續攜帶兇器竊盜，累犯，處有期徒刑捌月。扣案之電工
鉗壹支及鑰匙貳支均沒收之。
    事  實
一、庚○○曾於民國87年間因煙毒等案件，經本院裁定應執行刑
    為有期徒刑3 年8 月確定，並於90年1 月17日假釋，嗣經撤
    銷假釋執行殘刑，於93年11月16日執行完畢。竟不悔改，基
    於意圖為自己不法所有之概括犯意，自94年6 月16日上午11
    時許起至94年9 月11日下午8 時許止，分別於如附表所示之
    時間、地點，以如附表所示之犯罪方法，竊取如附表所示被
    害人所有之財物後，於附表所示之查獲時間、地點，分別為
    警查獲。
二、案經高雄縣政府警察局岡山分局移送臺灣高雄地方法院檢察
    署檢察官偵查後聲請逕以簡易判決處刑暨移請併案審理，本
    院合議庭認不得以簡易判決處刑，改依通常程序為第一審審
    理。
    理  由
壹、程序方面：
一、按被告以外之人於審判外之言詞或書面陳述，除法律有規定
    者外，不得作為證據，刑事訴訟法第159 條第1 項定有明文
    。證人乙○○○、壬○○、甲○○、莊金土、謝來成、丙○○、辛○○、丁○○、林育正於警詢中所為之陳述，對被告
    而言，亦屬被告以外之人於審判外之陳述，依上揭法條規定
    ，原則上亦無證據能力。然被告以外之人於審判外之陳述，
    雖不符前4 條之規定，而經當事人於審判程序同意作為證據
    ，法院審酌該言詞陳述或書面陳述作成時之情況，認為適當
    者，亦得為證據。當事人、代理人或辯護人於法院調查證據
    時，明知有第159 條第1 項不得為證據之情形，而未於言詞
    辯論終結前聲明異議者，視為有前項之同意。刑事訴訟法第
    159 條之5 亦定有明文。被告對上開證人於警詢筆錄中所言
    ，均沒有意見，此由本院94年9 月26日準備程序及94年11月
    8 日審判程序已供明在卷等語，且至言詞辯論終結前，就上
    開證人於警詢中所為陳述之證據能力亦未聲明異議，而上開
    證人於警詢中之陳述，亦未經其主張有何非出於自由意志之
    情形，是本件認為容許渠等陳述之證據能力，亦無不當，應
    依刑事訴訟法第159 條之5 之規定，認前開證人於警詢之指
    證述均具有證據能力。
二、本案卷內所有之文書，檢察官及被告於本院言詞辯論終結前
    ，均未爭執或聲明異議，該文書雖屬傳聞證據，惟依刑事訴
    訟法第159 之5 條第2 項、第1 項之規定，亦得為證據。
貳、實體部分：
一、訊據被告庚○○坦承有於附表所示之時間、地點竊取該財物
    等情不諱，並為警查獲等不諱，核與各該被害人乙○○○等
    人於警訊指述情節相符，復有如附表所示其他證據足資佐證
    ，本件事證明確，被告犯行，足堪認定。
二、按附表編號4 被告用以竊盜之電工鉗，長約15公分，為被告
    用以剪斷電纜線之物，業據被告供承在卷，並有照片1 幀附
    卷可憑，質地自屬堅硬，在客觀上對於人之生命、身體安全
    具有危險性，核屬兇器。核被告所為，就附表編號4 所為竊
    盜行為，係犯刑法第321 條第1 項第3 款之攜帶兇器竊盜既
    遂罪、附表編號1 、2 、3 、5 、6 、7 、8 所為竊盜行為
    ，均係犯刑法第320 條第1 項普通竊盜既遂罪。被告先後8
    次竊盜、加重竊盜之既遂犯行，時間緊接，所犯係犯罪構成
    要件相同之罪名，既係基於概括犯意反覆為之，應依刑法第
    56 條 連續犯之規定，論以情節較重之攜帶兇器竊盜罪，並
    加重其刑。另附表編號2 至8 之竊盜行為雖未據起訴，然該
    部分與檢察官聲請逕以簡易判決處刑部分（94年度偵字第13
    962 號），具有連續犯之裁判上一罪關係，依刑事訴訟法第
    267 條之規定，應為起訴效力所及，本院自應併予審究。至
    於證人莊金土就附表編號4 之犯罪事實雖於本院審理證述被
    告應有與另一人共同竊盜等情，惟此為被告否認，且無其他
    證據可佐被告與另一人確有基於共同竊盜之犯意聯絡及行為
    分擔，爰認定被告係單獨一人犯之。另附表編號6 、8 之犯
    罪現場雖均設有圍籬之安全設備，惟被告辯稱係從圍籬缺口
    或沒有圍的地方而進入，此與證人丁○○於警詢中供述被告
    係從工地北邊人員進出之缺口進入相符，故尚難認被告有踰
    越安全設備而竊盜之情形。至於扣案之鑰匙共2 支，為被告
    所有且係供犯罪所用之物，應依刑法第38條第1 項第2 款之
    規定沒收之。又附表編號4 所載之電工鉗，被告雖於本院審
    理時否認非其所有，辯稱在現場撿到云云，惟被告於警詢已
    坦承為其所有，且證人莊金土亦於本院審理時證述案發現場
    並無存留電工鉗之物品，足認上開電工鉗確實為被告攜帶至
    案發地點無訛，上開電工鉗係被告供犯竊盜罪所用之物，且
    為被告所有，爰依刑法第38條第1 項第2 款規定沒收。
三、被告犯罪事證既已明確，原審予以論罪科刑，固非無見。惟
    原審僅就被告於前揭附表編號1 部分犯行論罪科刑，未論及
    附表編號2 至8 部分所載之犯罪事實，尚有未洽，自應由本
    院將原判決撤銷改判。爰審酌被告正值盛年，不思循正當途
    徑賺取財物，竟以上揭手段竊取他人財物，且其行竊次數達
     8次之多，造成被害人之損失頗鉅，惟念其坦承全部犯行，
    所得財物價值非多等一切情狀，量處如主文第2 項所示之刑
    。
四、按檢察官聲請以簡易判決處刑之案件，經法院認為有第451
    條之1 第4 項但書之情形者，應適用通常訴訟程序審判之，
    刑事訴訟法第452 條定有明文；且對於簡易判決之上訴，準
    用刑事訴訟法第3 編第1 章及第2 章之規定。管轄第2 審之
    地方法院合議庭受理簡易判決上訴案件，應依通常程序審理
    。其認案件有刑事訴訟法第452 條之情形者，應撤銷原判決
    ，逕依通常程序為第一審判決，法院辦理刑事訴訟簡易程序
    案件應行注意事項第14項亦有規定；查本案本院於審判中發
    現被告尚有其他具裁判上一罪即併案部分之犯罪事實，不宜
    量處6 月以下之有期徒刑，足認檢察官之聲請簡易判決處刑
    為不適當，而有刑事訴訟法第451 條之1 第4 項但書第2 款
    之情形，依前揭法律規定，應由本院合議庭逕依通常程序審
    理後，而為第一審之判決，檢察官或被告如不服本判決，仍
    得於法定上訴期間內，向管轄之第2 審法院提起上訴，附此
    敘明。
據上論斷，應依刑事訴訟法第455條之1第 1項、第3項、第452條
、第451條之1第4項但書第2款、第369條第 1項前段、第364條、
第299 條第1 項前段，刑法第47條、第56條、第321 條第1 項第
3款 、第38條第1 項第2 款，罰金罰鍰提高標準條例第1 條前段
，判決如主文。
本案經檢察官戊○○到庭執行職務。
中　　華　　民　　國　　94　　年　　11　　月　　10　　日
                  鳳山刑事第二庭   審判長法　官  邱明弘
                                         法  官  李嘉益
                                         法  官  廖建瑜
以上正本證明與原本無異。
如不服本判決，應於收受送達後10日內向本院提出上訴書狀。
中　　華　　民　　國　　94　　年　　11　　月　　14　　日
　　　　　　　　　　　　　　　　　　　　 書記官  張家榮
中華民國刑法第321條
犯竊盜罪而有左列情形之一者，處 6 月以上、 5 年以下有期徒
刑：
一  於夜間侵入住宅或有人居住之建築物、船艦或隱匿其內而犯
    之者。
二  毀越門扇、牆垣或其他安全設備而犯之者。
三  攜帶兇器而犯之者。
四  結夥三人以上而犯之者。
五  乘火災、水災或其他災害之際而犯之者。
六  在車站或埠頭而犯之者。
前項之未遂犯罰之。
附表：
┌──┬─────┬──────┬───────────┬──────────┐
│編號│犯罪時、地│查獲時、地  │    犯 罪 手 法       │  認定犯罪事實之證據│
├──┼─────┼──────┼───────────┼──────────┤
│ 1  │94年6月16 │94年6月16日 │徒手搬運乙○○○所經營│1、被告於警偵訊及本 │
│    │日11時許，│11時30分許，│弘龍企業社所有置放在前│   院審理之自白     │
│94年│高雄縣岡山│在高雄縣岡山│揭地點之H 型鋼鐵一批（│2、被害人乙○○○於 │
│度偵│鎮○○里○○鎮○○路107 │重82公斤，價值約新台幣│   警詢之供述       │
│字第│興東路3巷5│巷10弄15號前│500 元）並搬運至其所騎│3、乙○○○所出具之 │
│1396│號旁空地  │查獲        │乘之ZXN-090 號輕型機車│   贓物認領保管單   │
│2號 │          │            │，得手後逃逸          │4、扣押筆錄、扣押物 │
│    │          │            │                      │   品目錄表         │
├──┼─────┼──────┼───────────┼──────────┤
│ 2  │94年6月26 │94年6月27日1│以自備機車鑰匙竊取錢櫻│1、被告於警偵訊及本 │
│94年│日下午4 時│1時45分許， │秀所有車牌號碼TXO-861 │   院審理之自白     │
│度偵│許，高雄縣│在高雄縣岡山│號機車1 輛，得手後供己│2、被害人壬○○於警 │
│字第│岡山鎮火車│鎮○○路旁查│代步。                │   詢之供述         │
│1812│站旁空地  │獲，並扣得蔡│                      │3、壬○○所出具之贓 │
│9號 │          │定良所有用以│                      │   物認領申請單     │
│    │          │竊車之鑰匙1 │                      │4、扣押筆錄、扣押物 │
│    │          │把          │                      │   品目錄表         │
│    │          │            │                      │5、竊盜用之鑰匙1 把 │
│    │          │            │                      │   扣案             │
├──┼─────┼──────┼───────────┼──────────┤
│ 3  │94年7月13 │94年7月23日1│夜間徒手竊取雄崗建設公│1、被告於警偵訊及本 │
│94年│日下午7 時│時30分許，在│司所有置放前揭地點之鋼│   院審理時之自白   │
│度偵│許，在高雄│高雄縣岡山鎮│筋1批（重53公斤，價值 │2、被害人丙○○於警 │
│字第│縣岡山鎮○○○○路2-1 號│約新台幣1000元）並搬  │   訊之供述         │
│1828│園一路57號│前查獲      │運至其所騎乘之ZXN-090 │3、證人吳石白花於警 │
│3號 │前空地    │            │號機車上，得手後逃逸，│   詢及偵查時證述被 │
│    │          │            │並將上開鋼筋出售予中古│   告變賣前開鋼筋之 │
│    │          │            │商吳石白花，得款238元 │   事實             │
├──┼─────┼──────┼───────────┼──────────┤
│ 4  │94年7月22 │94年7月22日 │從地下室車道沿樓梯，進│1、被告於警偵訊之自 │
│94年│日下午3 時│日下午4 時許│入無人所在之建築物三樓│   白               │
│度偵│30 分 許，│，經一樓住戶│，以其所有之電工鉗竊得│2、被害人莊金土於警 │
│字第│高雄縣岡山│謝來成發覺報│莊金土所有之之冷氣電纜│   訊之證述         │
│1828│鎮○○路14│警查獲      │線（重約20公斤，價值約│3、證人謝來成於警詢 │
│2 號│5 之33號  │            │新台幣5000元）        │   之證述           │
│    │          │            │                      │4、扣押筆錄、扣押物 │
│    │          │            │                      │   品目錄表         │
│    │          │            │                      │5、莊金土出具之贓物 │
│    │          │            │                      │   認領申請單       │
│    │          │            │                      │                    │
├──┼─────┼──────┼───────────┼──────────┤
│ 5  │94年7月23 │94年7月23日1│夜間徒手竊取雄崗建設公│1、被告於警偵訊及本 │
│94年│日零時30分│時30分許，在│司所有置放前揭地點之圓│   院審理時之自白   │
│度偵│許，高雄縣│高雄縣岡山鎮│型鐵柱（支撐板模）13支│2、被害人辛○○於警 │
│字第│岡山鎮○○○○○路2-1 號│（重約65公斤，價值約新│   詢之供述         │
│1828│街179巷前 │前查獲      │台幣4000元）並搬運至  │3、扣押筆錄、扣押物 │
│3 號│工地      │            │其所騎乘之ZXN-090號輕 │   品目錄表         │
│    │          │            │型機車上，得手後逃逸  │4、辛○○出具之贓物 │
│    │          │            │                      │   認領保管單       │
├──┼─────┼──────┼───────────┼──────────┤
│ 6  │94年8月27 │94年8月27日1│徒手竊取甲○○所經營鴻│1、被告於警偵訊及本 │
│94年│日12時許，│2時20分許， │鑫汽車保養場所有置放前│   院審理時之自白   │
│度偵│高雄縣岡山│在高雄縣岡山│揭地點之鋼筋1批（重80 │2、被害人甲○○於警 │
│字第│鎮大莊里嘉│鎮程香里介壽│公斤，價值約新台幣150 │   詢中之證述       │
│1950│興東路3巷1│東路與岡燕路│0元）並搬運至其所騎乘 │3、扣押筆錄、扣押物 │
│1號 │7號之工地 │口查獲      │之WDL-058 號輕型機車上│   品目錄表         │
│    │          │            │，得手後逃逸          │4、甲○○出具之贓物 │
│    │          │            │                      │   認領保管單       │
├──┼─────┼──────┼───────────┼──────────┤
│ 7  │94年9月2日│94年9月3日零│以自備機車鑰匙竊取龔添│1、被告於警偵訊及本 │
│94年│16時許，高│時50分許，在│福所有之TXP-342號輕型 │   院審理時之自白   │
│度偵│雄縣岡山鎮│高雄縣岡山鎮│機車1 輛，得手後供己代│2、扣押筆錄、扣押物 │
│字第│岡燕路101 │育英路28-2號│步之用                │   品目錄表         │
│2019│巷內      │前查獲，並扣│                      │3、被害人癸○○所委 │
│9號 │          │得庚○○所有│                      │   託之己○○出具之 │
│    │          │用以竊車之鑰│                      │   贓物認領保管單   │
│    │          │匙1 支（扣案│                      │4、車輛竊盜、車牌失 │
│    │          │係5 支鑰匙，│                      │   竊資料個別查詢報 │
│    │          │僅插在機車上│                      │   表─查詢車輛認可 │
│    │          │之鑰匙1 支係│                      │   資料             │
│    │          │供竊盜用）  │                      │                    │
├──┼─────┼──────┼───────────┼──────────┤
│ 8  │94年9月11 │94年9月11日2│夜間徒手竊取捷運公司所│1、被告於警偵訊及本 │
│94年│日20時許，│0時50分許， │有置放於工地內之鐵製支│   院審理時之自白   │
│度偵│高雄縣岡山│高雄縣岡山鎮│撐架30支、鐵製模版20支│2、被害人丁○○於警 │
│字第│鎮○○○路│中山南路38-1│（價值共約計新台幣2萬 │   詢之供述         │
│2096│捷運工程北│號旁經現場保│元）                  │3、證人林育正於警詢 │
│7號 │機場之工地│全人員林育正│                      │   之證述           │
│    │          │發覺報警查獲│                      │4、扣押筆錄、扣押物 │
│    │          │            │                      │   品目錄表         │
│    │          │            │                      │5、丁○○出具之贓物 │
│    │          │            │                      │   認領保管單       │
└──┴─────┴──────┴───────────┴──────────┘
